Inventaris van de archieven van de Inspecties van de wapens en dienstvakken van de Koninklijke landmacht van het Ministerie van Defensie, 1945-1989
Nationaal Archief, Den Haag
- Inspectie van de Geneeskundige Dienst der KL/KLu (IGDKL/IGDKLu), later Inspectie Militair Geneeskundige Dienst (IMGD) en weer later Inspectie Geneeskundige Dienst KL (IGDKL), 1945-1984, 3
  - Organisatie, 3.1
    - Stukken betreffende de werkzaamheden Sectie Geestelijke Gezondheidszorg van de IGDKL., 1945; 107; 1 omslag
    - Stukken betreffende de bevel- en gezagsverhoudingen/voeringen., 1945-1946, 1952-1953, 1955; 108; 1 omslag
    - Stukken betreffende het bloedtransfusiebeleid van het Rode Kruis en de positie van Defensie hierin., 1945-1946, 1954, 1982; 109; 1 omslag
    - Verslagen van bezoeken van de Inspecteur aan centrale- en kwartierziekenverblijven, militaire hospitalen en ziekenhuizen., 1945, 1949; 110; 1 omslag
    - Stukken betreffende de overgang Nederlands Verpleegsterskorps KL in het Vrouwen Hulp Korps., 1945-1951; 111; 1 omslag
    - Stukken betreffende de personeelssamenstellingen van geneeskundige onderdelen., 1945-1952; 112; 1 omslag
    - Stukken betreffende de dislocatie en verplaatsingen van geneeskundige diensten., 1945, 1952, 1955; 113; 1 omslag
    - Stukken betreffende de opheffing van de onder de IGDKL ressorterende diensten en instellingen., 1945-1957, 1966, 1969; 114; 1 omslag
    - Stukken betreffende de oprichting van de onder de IGDKL ressorterende diensten en instellingen., 1945-1957, 1974; 115; 1 pak
    - Stukken betreffende de organisatie van de IGDKL en de daaronder ressorterende diensten en instellingen., 1945-1981; 116-120; 3 omslagen en 2 pakken
      - 1945-1950, 116
      - 1951-1955, 117
      - 1956-1957, 118; 1 pak
      - 1958-1960, 1962, 1964, 1967, 1970, 119; 1 pak
      - 1972, 1974-1976, 1979, 1981, 120
    - Voorschriften, aanwijzingen en instructies uitgegeven door de IGDKL en de daaronder ressorterende diensten en instellingen., 1945-1983; 121-130; 8 pakken en 2 omslagen
      - 1945-1950, 121
      - 1951, 122
      - 1952-1954, 123
      - 1955-1957, 124
      - 1958, 125
      - 1959-1963, 1965-1967, 126
      - 1968, 1970-1972, 127
      - 1973-1975, 128; 1 omslag
      - 1976-1977, 129
      - 1978-1983, 130; 1 omslag
    - Stukken betreffende de samenvoeging van de Militaire Hospitalen te Utrecht., 1946; 131; 1 omslag
    - Stukken betreffende de werkzaamheden van de Militair Herstellingsoorden Aardenburg te Doorn alsmede Bosch en Ven te Oisterwijk., 1946-1947, 1949-1950; 132; 1 omslag
    - Inspectieverslagen van het Hoofd Militair Geneeskundige Dienst van onderdelen in Indonesië., 1946, 1949; 133; 1 omslag
    - Circulaires van de Militair Geneeskundige Dienst., 1946-1950, 1959; 134; 1 omslag
    - Rapporten van bezoeken door de Districtsinspecteur aan de Militair Geneeskundige Dienst te Arnhem, Eefde, Nijmegen en Utrecht., 1947; 135; 1 omslag
    - Stukken betreffende de ervaringen en problemen van het medische troepenwerk gerelateerd aan de taak van Officieren van Gezondheid., 1947-1948; 136; 1 omslag
    - (Voorlopige) oorlogs- en vredessamenstellingen van de IGDKL en de daaronder ressorterende diensten en instellingen., 1947-1964; 137-139; 2 pakken en 1 omslag
      - 1947-1953, 137
      - 1954-1957, 138
      - 1958-1961, 1964, 139; 1 omslag
    - Verslag van de werkzaamheden bij het materieelpark van het Administratie Bataljon van het Depot Geneeskundige Troepen., 1948; 140; 1 stuk
    - Dagboek van de IGDKL Sectie Organisatie en Opleidingen., 1949; 141; 1 stuk
    - Stukken betreffende de samenwerking tussen de Militaire School voor Hygiëne en Preventieve Geneeskunde en het Rijksinstituut voor de Volksgezondheid., 1950; 142; 1 omslag
    - Brief van de Inspecteur inzake de bezetting van staffuncties in de Staven, welke op Telegram "N" geformeerd worden volgens "Plan Leeuw"., 1950; 143; 1 stuk
    - Stukken betreffende de capaciteit van hospitalisatie en de daarmee getroffen overeenkomsten met burgerziekenhuizen en sanatoria in oorlogs- en vredestijd., 1950-1982; 144; 1 omslag
    - Overzichten van de toestand van de Militair Geneeskundige Dienst in Indonesië., 1951; 145; 1 omslag
    - Stukken betreffende de samenwerking tussen het Depot voor Discipline en het Neurose Hospitaal, afdeling Psychiatrie, te Austerlitz., 1951; 146; 1 omslag
    - Stukken betreffende de Militair Geneeskundige Dienst bij het Nederlands Detachement Verenigde Naties in Korea., 1951; 147; 1 omslag
    - Brief van het Hoofdkwartier van de Generale Staf inzake het gebruik van het beschermende teken, het Rode Kruis embleem, in het kader van het Verdrag van Genève in tijd van oorlog., 1951; 148; 1 stuk
    - Instellingsbeschikking en rapporten van de Werkcommissie Coördinatie militaire en civiele geneeskundige diensten., 1951; 149; 1 omslag
    - Stukken betreffende de Europese Defensie Gemeenschap., 1952; 150; 1 omslag
    - Processen-verbaal van overgave en overname (commando-overdracht) van de IGDKL en de daaronder ressorterende diensten en instellingen., 1953-1954, 1956-1957; 151; 1 omslag
    - Rapportages en de geneeskundige administratie in tijd van oorlog., 1956; 152; 1 omslag
    - Brief van de Inspecteur met commentaar inzake de geneeskundige onderstelling., 1966; 153; 1 stuk
    - Jaarlijkse bijdrage van de IGDKL voor het jaarboek KL 1967., 1968; 154; 1 stuk
    - Opgaven vertegenwoordiging van de IGDKL in commissies, raden, comités en werkgroepen., 1969, 1979; 155; 1 omslag
    - Kurzprotokoll inzake de wederzijdse ondersteuning van de Nederlandse en de Duitse gezondheidsdienst in geval van verdediging., 1971; 156; 1 stuk
    - Nota van het Militair Hospitaal Dr. A. Mathijsen inzake het beleid van medicamenteuze therapie., 1972; 157; 1 stuk
    - Discussiestuk inzake de toekomst van de sportgeneeskunde in de krijgsmacht., 1975; 158; 1 stuk
    - Stukken betreffende het (toekomstig) beleid geneeskundige verzorging KL., 1975, 1977, 1979; 159; 1 omslag
    - Stukken betreffende het beleidsadvies over het lichamelijk welbevinden door het optimaal functioneren van het lichaam (physical fitness)., 1976; 160; 1 omslag
    - Nota van de Inspecteur inzake de knelpunten bij de realisatie van de doelstellingen van het Militair Hospitaal Dr. A. Mathijsen., 1977; 161; 1 stuk
    - Memorandum Regionale Geneeskundige Detachementen in de Nationale Sector en het beproevingsplan van de op te richten Regionale Geneeskundige Detachementen te Breda en Roermond., 1977, 1979; 162; 1 omslag
    - Stukken betreffende de fusie tussen het Militair Revalidatiecentrum Aardenburg en het Revalidatiecentrum De Hoogstraat., 1978-1979; 163; 1 omslag
    - Memorandum van de Directie Economisch Beheer KL inzake de uitvoering van het beleid omtrent het urine- en faecesonderzoek., 1979; 164; 1 stuk
    - Instellingsbesluit van de Projectgroep Reorganisatie tandheelkundige dienst der Zeemacht., 1979; 165; 1 stuk
    - Concept deelstudie inzake de geneeskundige verzorging in oorlogstijd ten behoeve van de legerplanning voor de lange termijn., 1979; 166; 1 stuk
    - Rapport van de Inspecteur inzake een steekproefonderzoek naar het polikliniekenbezoek in het Militair Hospitaal Dr. A. Mathijsen., 1981; 167; 1 stuk
    - Beleidsconcept van de Inspecteur inzake de afvoer en behandeling psychiatrische patiënten., 1982; 168; 1 stuk
    - Intern overleg, 3.1.1
      - Verslagen van de besprekingen betreffende de uitzendingen naar Nederlands Indië., 1945; 169; 1 omslag
      - Verslagen van de Algemene besprekingen/vergaderingen IGDKL., 1945-1946; 170; 1 omslag
      - Stafbesprekingen van de IGDKL., 1946-1947; 171; 1 omslag
      - Besprekingen tussen de hoofden van Dienst en Geneeskundige Diensten., 1946-1947; 172; 1 omslag
      - Verslagen van de wekelijkse vergaderingen van het Hoofdkwartier van de Militair Geneeskundige Dienst in Nederlands Indië., 1948-1950; 173-175; 2 omslagen en 1 pak
        - 1948, 173
        - 1949, 174; 1 pak
        - 1950, 175
      - Verslagen van de Hospitaalvergaderingen., 1949; 176; 1 omslag
      - Verslagen van de vergaderingen tussen Sectie(hoofden) en IGDKL., 1949-1950; 177; 1 omslag
      - Verslagen van de vergaderingen tussen Gewestelijke artsen en IGDKL., 1949-1950; 178; 1 omslag
      - Verslagen van de vergaderingen tussen Opleidingsinstituten en IGDKL., 1949-1950; 179; 1 omslag
      - Verslagen van de vergaderingen tussen Militaire Ziekeninrichtingen en IGDKL., 1949-1950; 180; 1 omslag
      - Verslagen van de vergaderingen tussen Hoofden van Dienst en IGDKL., 1949-1950; 181; 1 omslag
      - Verslag van de bespreking inzake de mogelijkheden tot uitbreiding van het Centraal Militair Hospitaal te Den Haag in oorlogstijd., 1952; 182; 1 stuk
      - Verslagen van de besprekingen betreffende vorming van (parate) geneeskundige eenheden., 1953; 183; 1 omslag
      - Verslag van de bespreking inzake de overname door de Koninklijke Marine van de Defensie van Nieuw-Guinea in vredestijd., 1954; 184; 1 stuk
      - Verslag van de bespreking inzake acute luchtweginfecties bij militairen., 1957; 185; 1 stuk
      - Verslagen van de besprekingen met anesthesisten., 1960-1961; 186; 1 omslag
      - Verslag van de bespreking inzake toxicologische documentatie., 1961; 187; 1 stuk
      - Informeel overleg tussen de afdeling Arbeidshygiëne van het Regionaal Geneeskundig Detachement en de afdeling Bedrijfs- en Luchtvaartgeneeskundige Aangelegenheden van de IGDKLu., 1979; 188; 1 omslag
      - Informeel overleg tussen de Chef Staf IGDKL en vertegenwoordigers van de onder de IGDKL ressorterende bijzondere ondersteunende eenheden., 1984; 189; 1 stuk
    - Jaar-, halfjaarlijkse-, kwartaal-, maand- en weekverslagen, 3.1.2
      - Jaarverslagen 1943 en 1947 - 1951 van het Rijkshospitaal, later Centraal Militair Hospitaal te Den Haag., [1944], 1948-1952; 190; 1 omslag
      - Jaarverslag 1944 van de Rijksgeneeskundige Dienst, afdelingen I, II en de Centrale Prothese Dienst., 1945; 191; 1 omslag
      - Jaarverslagen 1944 en 1948 van het Rijkshospitaal, later het Militair Hospitaal te Amersfoort., 1945, 1949; 192; 1 omslag
      - Maand- en kwartaalverslagen van de IGDKL., 1945-1950; 193; 1 omslag
      - Jaarverslagen 1944 en 1951 van het Rijkshospitaal, later het Centraal Militair Hospitaal te Utrecht., 1945, 1952; 194; 1 omslag
      - Halfjaarlijks verslag, 1 december 1945 - 1 juli 1946, van de Sectie Bloedtransfusiedienst van de IGDKL., 195; 1 stuk
      - Tweemaandelijks verslag over mei en juni van de Militair Geneeskundige Dienst te Ede., 1947; 196; 1 stuk
      - Jaarverslagen 1946 en 1947 van 1 Nederlands Militair Hospitaal en zijn afdelingen te Nijmegen., 1947-1948; 197; 1 omslag
      - Jaarverslagen 1946 en 1947 van de Sectie Geestelijke Gezondheidszorg IGDKL., 1947-1948; 198; 1 omslag
      - Kwartaalverslagen van het Hoofd Sectie Hygiëne IGDKL., 1947, 1949; 199; 1 omslag
      - Jaarverslagen 1947 - 1963 van het Militair Neurose Hospitaal te Austerlitz, later Herstellings- en Oefencentrum., 1948-1964; 200; 1 pak
      - Jaarverslagen 1947, 1948, 1953, 1954 en 1965 van het Militair Sanatorium te Amersfoort., 1948-1966; 201; 1 pak
      - Jaarverslagen 1947 - 1951 en 1953 - 1956 van het Gewestelijk Militair Hospitaal te Arnhem., 1948-1955; 202; 1 pak
      - Jaarverslag 1948 van de Militair Geneeskundige Dienst van het Koninklijk Nederlands Indonesisch Leger Centrum te Nijmegen., 1949; 203; 1 stuk
      - Tweemaandelijks rapport over juni en juli van de Militair Farmaceutische Dienst., 1949; 204; 1 stuk
      - Jaarverslag 1948 van de Commissie van toezicht op het militair- wetenschappelijk bibliotheekwezen., 1949; 205; 1 stuk
      - Verslag eerste kwartaal van het opleidingswezen bij de Geneeskundige Dienst KL., 1950; 206; 1 stuk
      - Maandverslagen juli, augustus en september van de Militaire School voor Hygiëne en Preventieve Geneeskunde., 1950; 207; 1 omslag
      - Maandverslagen van de Commandant Landmacht Nieuw-Guinea., 1950-1955; 208; 1 omslag
      - Verslagen eerste en derde kwartaal van het 1 Instructie Bataljon van het Regiment Geneeskundige Troepen., 1951; 209; 1 omslag
      - Verslag derde kwartaal van het 2 Instructie Bataljon van het Regiment Geneeskundige Troepen., 1951; 210; 1 stuk
      - Verslag derde kwartaal van het Verzorgingsbataljon van het Regiment Geneeskundige Troepen., 1951; 211; 1 stuk
      - Maandrapport juni van het Hoofd Militair Geneeskundige Dienst Nieuw- Guinea., 1951; 212; 1 stuk
      - Rapporten over het derde en vierde kwartaal van 1951 van het Regiment Geneeskundige Troepen., 1951-1952; 213; 1 omslag
      - Kwartaalrapporten van de IGDKL betreffende mobilisatievoorbereidingen., 1951-1953; 214; 1 omslag
      - Weekrapporten van de Militair Geneeskundige Dienst., 1951-1954; 215; 1 omslag
      - Tiendaagse, later maandverslagen van de Militair Geneeskundige Dienst van het Nederlands Detachement Verenigde Naties., 1951-1954; 216; 1 omslag
      - Kwartaalverslagen van de Sectie 4 (logistiek) van de IGDKL., 1951-1954; 217; 1 omslag
      - Maandrapporten augustus 1952 - april 1953 van de Commandant Landmacht Suriname., 1952-1953; 218; 1 omslag
      - Maandrapporten november 1956 - oktober 1957 van de Militair Geneeskundige Dienst in Suriname., 219; 1 omslag
      - Jaaroverzicht 1959 van alle ongevallen, waardoor letsel is veroorzaakt, bij de KL en de KLu., 1960; 220; 1 stuk
      - Jaarverslag 1959 van de Afdeling Geneeskundige Dienst bij de Troepenmacht in Suriname., 1960; 221; 1 stuk
      - Jaarverslagen 1964 - 1983 van de IMGD, later IGDKL., 1965-1984; 222-225; 4 pakken
        - 1965, 1968-1970, 222
        - 1971, 1973-1976, 223
        - 1977-1979, 224
        - 1981, 1984, 225
      - Kwartaal- en jaarverslagen van de Sectie Geneeskundige Aangelegenheden van de IMGD, later IGDKL., 1966, 1971, 1973; 226; 1 omslag
      - Jaarverslag 1969 van de Commissie Geneeskundig onderzoek militairen (837 Geneeskundige Commissie)., 1970; 227; 1 stuk
      - Jaarrapport 1972 over de hygiënische toestand van de belangrijkste kazernes en legerplaatsen van de KL., 1973; 228; 1 stuk
    - Secretariële aangelegenheden, 3.1.3
      - Stukken betreffende het vervaardigen van duplicaten van de films met medische bescheiden van de lichtingen 1944 - 1951., 1949-1950; 229; 1 omslag
      - Stukken betreffende de standaardisatie van gewondenkaarten., 1950; 230; 1 omslag
      - Stukken betreffende de vernietiging van geclassificeerde (gerubriceerde) documenten en archieven., 1951-1979; 231; 1 omslag
      - Brief van de Inspecteur inzake de officiële afkortingen en benamingen van militaire onderdelen in de officiële dienstcorrespondentie binnen de KL., 1960; 232; 1 stuk
      - Stukken betreffende dienstcorrespondentie en postbehandeling binnen de IMGD, later IGDKL., 1962-1964, 1968, 1972, 1977; 233; 1 omslag
      - Stukken betreffende het uitgeven van een geneesmiddelenkaart., 1964-1965; 234; 1 omslag
      - Stukken betreffende de bewaartermijnen van medische dossiers., 1979, 1982; 235; 1 omslag
  - Operationele zaken, 3.2
    - Operaties en oefeningen, 3.2.1
      - Stukken betreffende de oefening Harvest., 1950; 236; 1 omslag
      - Verslagen van herhalingsoefeningen., 1950-1951; 237; 1 omslag
      - Verslag van de dienstreis naar Engeland met als doel het bijwonen van de geneeskundige oefening Medical Horatius aan de Royal Army Medical Corps Field Training School te Ash Vale., 1951; 238; 1 stuk
      - Stukken betreffende de oefening Counterthrust., 1951; 239; 1 omslag
      - Stukken betreffende de oefening Hold Fast., 1952; 240; 1 omslag
      - Stukken betreffende de krijgsgevangenen ondervragingsoefeningen., 1977; 241; 1 omslag
    - Krijgskundige aangelegenheden, 3.2.2
      - Stukken betreffende de atomaire/nucleaire, biologische en chemische oorlogvoering., 1946-1978; 242; 1 pak
      - Stukken betreffende de geneeskundige verzorging en militaire bijstand bij rampen., 1947-1949, 1970; 243; 1 omslag
      - Stukken betreffende de (proef)mobilisatie en demobilisatie van eenheden., 1949-1950, 1957, 1962, 1965; 244; 1 omslag
      - Stukken betreffende de Atoomenergie Advies Commissie, later gewijzigd in de Adviescommissie voor Atoomenergie, Biologische en Chemische oorlogvoering., 1950-1951; 245; 1 omslag
      - Stukken betreffende de geneeskundige verzorging bij Burgerverdediging., 1951-1953; 246; 1 omslag
      - Stukken betreffende het verliezen van mankracht door gevechtsneurosen zoals uitputting, angst, flauwvallen en psychische gevechtsreacties., 1952, 1983; 247; 1 omslag
      - Stukken betreffende de bescherming van de Geneeskundige Dienst in tijd van oorlog., 1955; 248; 1 omslag
      - Verslag van het 62e congres van de "Association of Military Surgeons of the United States" inzake de mogelijke gevolgen van een atoomoorlog., 1955; 249; 1 stuk
      - Operatiebevel Nr. 1 van de IMGD met later een herziene van de IGDKL., 1964, 1968; 250; 1 omslag
      - Stukken betreffende de geneeskundige maatregelen bij mobilisatie., 1977-1978; 251; 1 omslag
    - Medische aangelegenheden, 3.2.3
      - Stukken betreffende de geneeskundige verzorging van militair personeel in het buitenland, inclusief de krijgsgevangen Nederlandse militairen in Duitsland., [1943], 1945-1957, 1973; 252; 1 pak
      - Hygiënische inspecties en stukken betreffende de bestrijding van (besmettelijke) ziekten zoals geslachtsziekten (seksuele voorlichting), schurft en nekkramp ten behoeve van de reinheid van de troepen., 1945-1956, 1963; 253; 1 omslag
      - Stukken betreffende het röntgenologisch borstonderzoek (ROBO)., 1945-1978; 254; 1 omslag
      - Stukken betreffende de her-, af- en keuring., 1945-1978; 255-256; 2 pakken
        - 1945-1958, 1960, 1962, 1964-1965, 1967, 255
        - 1970-1971, 1974-1975, 1977-1978, 256
      - Stukken betreffende de drinkwatervoorziening, zoals zuivering afvalwater, ten behoeve van het militaire personeel., 1946-1947, 1953-1955; 257; 1 omslag
      - Stukken betreffende de medische verzorging aan boord van troepenschepen (Zuiderkruis, Grote Beer, Kota Inten, Gen. J.H. Mac Rae, Johan van Oldenbarnevelt, Klipfontein en Sibajak)., 1946-1950, 1955; 258; 1 omslag
      - Stukken betreffende het vaccineren tegen pokken en tbc., 1947-1970; 259; 1 pak
      - Stukken betreffende de geneeskundige verzorging in Nederland en Overzeese Gebiedsdelen., 1947-1974; 260; 1 omslag
      - Rapport van de Gezondheidsraad inzake het epidemiologisch onderzoek van encephalitis postvaccinalis, hersenontsteking na pokkenvaccinatie., 1948; 261; 1 stuk
      - Stukken betreffende lawaaidoofheid, gehoorbescherming en audiologie., 1948, 1952-1958, 1976; 262; 1 pak
      - Stukken betreffende het controlesysteem bij ziek thuis blijvende militairen., 1948-1975; 263; 1 omslag
      - Stukken betreffende de bloedgroepbepaling bij de Nederlandse Strijdkrachten., 1949, 1952, 1972; 264; 1 omslag
      - Stukken betreffende de tandheelkundige verzorging KL en KLu., 1950-1957, 1960, 1962, 1979; 265; 1 omslag
      - Stukken betreffende de keuring voor vliegers bij de luchtmacht., 1951-1964; 266; 1 omslag
      - Stukken betreffende de herplaatsing van zieke en invalide militairen in de burgermaatschappij., 1952; 267; 1 omslag
      - Stukken betreffende het nemen van maatregelen ter voorkoming van polio (kinderverlamming)., 1952-1957, 1961, 1967; 268; 1 omslag
      - Rapport van een studiereis naar de Verenigde Staten met als doel een oriëntatie over de behandeling van brandwonden., 1953; 269; 1 stuk
      - Instellingsbeschikking van de Commissie Deskundigen immunisatie militairen, later Commissie Art. 3.2. Wet Immunisatie Militairen., 1953; 270; 1 stuk
      - Stukken betreffende de vrijstelling van praktische dienst na bloedafname voor testserum., 1954-1955; 271; 1 omslag
      - Rapport van de Werkgroep Sociale Zorg voor Mindervaliden., 1955-1956; 272; 1 stuk
      - Rapporten betreffende de bedrijfsveiligheid en arbeidsomstandigheden in militaire werk- en legerplaatsen., 1956-1957, 1979-1980, 1983; 273; 1 omslag
      - Stukken betreffende het ziekteverzuim., 1956, 1978; 274; 1 omslag
      - Stukken betreffende het scheren en haarknippen in militaire ziekeninrichtingen., 1960, 1964; 275; 1 omslag
      - Rapport van de Inspecteur inzake de medische aspecten van de lichamelijke training met betrekking tot de militair lichamelijke vaardigheidsproeven en de gevechtscursus te Roosendaal., 1964; 276; 1 stuk
      - Vergelijkend overzicht van de sterfgevallen bij de KL en KLu en bij de overeenkomstige leeftijdsgroepen van de mannelijke burgerbevolking in Nederland., 1964; 277; 1 stuk
      - Overzichten van de medische gegevens van het beroeps en daarmede gelijkgesteld militair personeel van de KL en KLu., 1964, 1966, 1972; 278; 1 omslag
      - Stukken betreffende infecties der bovenste luchtwegen bij militaire gemeenschappen., 1967; 279; 1 omslag
      - Brief van de Inspecteur inzake het ter inzage zenden van rapporten geneeskundig onderzoek aan derden (Stichting Rechtsbijstand Dienstplichtigen)., 1970; 280; 1 stuk
      - Jaarresultaten van de medische keuring van de lichtingen 1972 en 1973., 281; 1 omslag
      - Stukken betreffende de medische aspecten van personeel dat uitgezonden wordt naar ontwikkelingsgebieden en deelneemt aan de vredesoperaties (Sahel, Namibië)., 1974-1975, 1978; 282; 1 omslag
      - Rapport "Mulder" inzake de sociaal-psychiatrische aspecten van de personeelsmaatschappelijke zorg in de krijgsmacht., 1975; 283; 1 stuk
      - Instellingsbeschikking van de Werkgroep Verwerking van Immunisatiegegevens., 1976; 284; 1 stuk
    - Onderzoeken door RVO/TNO, 3.2.4
      - Rapporten betreffende de toxiciteit van zenuwgassen en het farmacologisch onderzoek van de Duitse "B.S.-Lösung"., 1948; 285; 1 omslag
      - Rapport inzake de stralingsdetectie bij een atoomramp., 1951; 286; 1 stuk
      - Rapport inzake een methode voor kwantitatief onderzoek van sub-normaal kleurenzien en de apparatuur voor haar praktische toepassing., 1951; 287; 1 stuk
      - Rapport inzake een voortgezet onderzoek over de biochemische werking van het tetanus toxine., 1951; 288; 1 stuk
      - Rapport inzake de autoradiografie, dit is een methode om radioactieve elementen of met radioactieve atomen gemerkte verbindingen te lokaliseren., 1951; 289; 1 stuk
      - Rapport inzake de "The sodium and phosphate spaces in E-deficient rats"., 1951; 290; 1 stuk
      - Rapport inzake de zuivering van ware cholinesterase uit erythrocyten., 1951; 291; 1 stuk
      - Rapport inzake een onderzoek naar de doorlaatbaarheid voor mosterdgas en zetstoffen van enkele rubbermonsters door middel van proeven op dieren., 1951; 292; 1 stuk
      - Rapport inzake de oriënterende proeven over de werking van tabun na applicatie op de huid bij konijnen en marmotten., 1951; 293; 1 stuk
      - Rapporten betreffende de verdediging tegen biologische wapens., 1952; 294; 1 omslag
      - Rapport inzake de te stellen bacteriologische eisen aan blikconserven, andere dan vruchten, bestemd voor militaire consumptie., 1952; 295; 1 stuk
      - Verslag inzake de proeven met chemische strijdmiddelen op de Vliehors, later in internationaal verband in de Sahara., 1952; 296; 1 stuk
      - Rapport inzake een bezoek aan Engeland met als doel het leren van moderne laboratoriumtechnieken op het gebied van de fysiologie en wel speciaal de elektrofysiologie., 1953; 297; 1 stuk
      - Verslag inzake een bezoek aan de Dräger Werke te Lübeck in West-Duitsland omtrent hun producten en de in het laboratorium verrichte onderzoekingen., 1953; 298; 1 stuk
      - Rapport inzake de verpakking van kopersulfaattampons., 1954; 299; 1 stuk
      - Rapport inzake de overweging tot invoering van een persoonlijke dosismeter (fotodosismeter) bij het Franse leger., 1955; 300; 1 stuk
      - Rapport inzake het hart van de zeemollusk Mya arenaria L. als testobject voor de bepaling van acetylcholine., 1955; 301; 1 stuk